臺灣新北地方法院刑事判決　　　　　　110年度簡上字第155號
上　訴　人
即　被　告　林噯珠



選任辯護人　唐德華律師（法律扶助）　　　　　　
上列上訴人即被告因傷害案件，不服本院中華民國110 年2 月8
日110 年度簡字第524 號第一審簡易判決（原起訴案號：108 年
度偵字第29622 號），提起上訴，本院管轄之第二審合議庭判決
如下：
    主  文
上訴駁回。
    理  由
一、本案經本院審理結果，認原審以被告林噯珠所為係犯修正前
    刑法第277 條第1 項之傷害罪，並認被告行為時因精神障礙
    致依其辨識而行為之能力顯著減低，依刑法第19條第2 項減
    輕其刑，暨引用刑事訴訟法第449 條第2 項、第3 項、第45
    4 條第2 項，逕以簡易判決處刑，量處被告拘役30日，如易
    科罰金，以新臺幣（下同）1,000 元折算1 日，其認事用法
    及量刑均無不當，應予維持。本院認定之事實、證據，均與
    第一審判決所認定相同，除證據部分補充被告於本院審理中
    之自白（見本院簡上卷第262 頁），其餘均引用附件刑事簡
    易判決處刑書。
二、被告上訴意旨略以：希望與告訴人調解，請求從輕量刑等語
    。惟法官於有罪判決如何量處罪刑，均為實體法賦予審理法
    官裁量之刑罰權事項，法官行使此項裁量權，自得依據個案
    情節，參酌刑法第57條所定各款犯罪情狀之規定，於法定刑
    度內量處被告罪刑；除有逾越該罪法定刑或法定要件，或未
    能符合法規範體系及目的，或未遵守一般經驗及論理法則，
    或顯然逾越裁量，或濫用裁量等違法情事之外，並不得任意
    指摘其量刑違法。查本案原審量刑時，審酌被告與告訴人僅
    因分租攤位之水電糾紛，即手持剪刀剌傷告訴人背部，造成
    告訴人受有背部表淺穿刺傷之傷勢，被告訴諸暴力之行為自
    有不當，被告犯後未與告訴人和解或賠償告訴人所受之損害
    ，行為原應予以非難，惟考量被告因罹患思覺失調症，於本
    院原審準備程序時終能坦承犯行，暨被告並無前科之素行、
    生活狀況等一切情狀，量處拘役30日，並諭知易科罰金之折
    算標準，業已以行為人之責任為基礎，斟酌刑法第57條所列
    情狀而為刑之量定。本院審酌被告雖有意願與告訴人調解，
    惟自陳沒有錢可以賠償告訴人，告訴人亦無調解意願，有本
    院準備程序筆錄及公務電話紀錄表在卷可參（見本院簡上卷
    第89、97頁），認原審對被告處以拘役30日之刑度已屬輕度
    刑，並無過重、亦無顯失衡平之情，難認有何違反罪刑法定
    相當原則之情。從而，本院認原審所為量刑及諭知易科罰金
    之折算標準，未有明顯濫用自由裁量之權限，核無不當或違
    法，亦無違反比例原則、平等原則或罪刑相當原則。從而，
    被告以前詞提起上訴，為無理由，應予駁回。
三、被告辯護人雖請求給予被告緩刑，然查被告固然未曾因故意
    犯罪受有期徒刑以上之宣告，有臺灣高等法院被告前案紀錄
    表在卷可憑。惟本院審酌被告輔佐人即其母親於本院審理時
    陳稱：告訴人目前仍在我賣雜貨的菜市場工作，我女兒也會
    到市場幫我忙，告訴人會在凌晨3 點開始剁豬肉，讓我和女
    兒無法忍受等語（見本院簡上卷第264 頁），可見被告及其
    母親與告訴人日常仍有接觸等情，告訴人於本審仍認為被告
    態度不佳，亦有上開公務電話紀錄表可參，是本件在被告並
    無賠償告訴人或獲得告訴人原諒之情形下，仍應給予被告一
    定之警惕，而不宜給予緩刑。且本件既已量處可易科罰金之
    輕度刑，所宣告之刑即無暫不執行為適當之情形，爰不為緩
    刑之宣告，附此說明。
四、按有刑法第19條第2 項之原因，其情狀足認有再犯或有危害
    公共安全之虞時，於刑之執行完畢或赦免後，令入相當處所
    ，施以監護；前2 項之期間為5 年以下，刑法第87條第2 項
    前段、第3 項前段分別定有明文。查被告業經原審認定符合
    刑法第19條第2 項之規定而予減輕其刑，本院審酌被告在其
    輔佐人即母親監督陪伴下持續在國防醫學院三軍總醫院北投
    分院附設民眾診療服務處定期就醫，最近一次就醫紀錄顯示
    醫師治療評估為個案持續改善中，並給予深度心理治療及精
    神病方給藥等處置，此有國防醫學院三軍總醫院北投分院民
    國110 年8 月24日三投行政字第1100045129號函及其附件、
    本院審判筆錄在卷可參（見本院簡上卷第99-226、264 頁）
    ，可見被告應有他人妥善照護及監督，尚無客觀證據足認被
    告有再犯或危害公共危險之虞，爰不依刑法第87條第2 項前
    段，宣告施以監護處分，附此敘明。
據上論斷，應依刑事訴訟法第455 條之1 第1 項、第3 項、第36
8 條、第373 條，判決如主文。
本案經檢察官謝祐昀提起公訴，檢察官簡志祥到庭執行公訴。
中    華    民    國  110     年    10    月    27    日
                  刑事第十四庭  審判長法  官  王榆富
                                      法  官  鄭琬薇
                                      法  官  梁家贏
上列正本證明與原本無異。
不得上訴。
                                      書記官  巫茂榮
中    華    民    國   110    年    11    月    2     日
 
附錄本案論罪科刑法條全文：
修正前中華民國刑法第277條第1項：
傷害人之身體或健康者，處三年以下有期徒刑、拘役或一千元以
下罰金。